【裁判字號】    97,易,717
【裁判日期】    970618
【裁判案由】    竊盜
【裁判全文】
臺灣彰化地方法院刑事判決               97年度易字第717號
公  訴  人  臺灣彰化地方法院檢察署檢察官
被      告  己○○
上列被告因竊盜案件，經檢察官提起公訴（97年度偵字第2743號
），本院判決如下：
    主  文
己○○犯如附表所示之罪，各處如附表主文欄所示之刑。應執行
有期徒刑陸月，如易科罰金，以新臺幣壹仟元折算壹日。
    犯罪事實
一、己○○曾於民國91年間因竊盜案件，經本院以91年度易字第
    832 號刑事判決判處有期徒刑9 月確定後，經移送執行，於
    93年1 月16日因縮刑期滿執行完畢。詎其竟不知悔改，4 次
    各別基於意圖為自己不法所有之犯意，分別於下列時、地為
    竊盜犯行：
  (一)於97年2 月15日下午6 時許，至位於彰化縣員林鎮○○路○
    段384 巷116 號後方田地處，適見戊○○所有之建築用鋼筋
    5 支（價值約新臺幣（下同）3 百元）置於該處，且該處無
    人之際，徒手竊取前揭鋼筋得手後，將之變賣得款花用完畢
    。
  (二)於97年2 月15日晚上7 時許，至位於彰化縣大村鄉○○村○○街115 號處，適見丁○○所有預供連接工廠所用之電線1
    條（價值約2 百元；長度約270 公分）置於該處，且該處無
    人之際，徒手竊取前揭電線得手後，將之變賣得款花用完畢
    。
  (三)於97年2 月16日下午3 時許，至位於彰化縣員林鎮○○里○○路151 地號土地處，適見丙○○所有之馬達1 個（價值約
    5 百元）置於該處，且該處無人之際，徒手竊取前揭馬達得
    手後，將之變賣得款花用完畢。
  (四)於97年2 月16日下午4 時許，至位於彰化縣員林鎮○○路○
    段332 巷52號處，適見甲○○所有之鐵管5 支（價值約4 百
    元）置於該處，且該處無人之際，徒手竊取前揭鐵管得手後
    ，將之變賣得款花用完畢。嗣經其於犯罪未發覺前，主動向
    該管公務員之員警乙○○自首前開犯罪事實欄一(一)至(四)所示
    之竊盜犯行，而接受裁判。
二、案經己○○自首由彰化縣警察局員林分局報請臺灣彰化地方
    法院檢察署檢察官偵查起訴。
    理  由
一、證據能力部分：按被告以外之人於審判外之陳述，雖不符前
    4 條之規定，而經當事人於審判程序同意作為證據，法院審
    酌該言詞陳述或書面陳述作成時之情況，認為適當者，亦得
    為證據。當事人、代理人或辯護人於法院調查證據時，知有
    第159 條第1 項不得為證據之情形，而未於言詞辯論終結前
    聲明異議者，視為有前項之同意，刑事訴訟法第159 條之5
    定有明文。立法意旨在於傳聞證據未經當事人之反對詰問予
    以核實，原則上先予排除，惟若當事人已放棄詰問或未聲明
    異議，基於證據資料愈豐富，愈有助於真實發現之理念，且
    強化言詞辯論主義，法院自可承認該傳聞證據例外擁有證據
    能力。經查，證人即被害人戊○○、丁○○、丙○○、甲○○分別於警詢中之陳述（參見彰化縣警察局員林分局員警分
    偵字第0970006540號警卷第3 頁至第6 頁），雖均係被告以
    外之人於審判外之陳述，性質上屬傳聞證據，惟經檢察官、
    被告己○○均同意作為證據，又本院審酌該言詞陳述作成時
    之情況，並查無其他不法之情狀，足認為得為本案之證據，
    依刑事訴訟法第159 條之5 之規定，有證據能力。
二、訊據被告己○○對其分別於上揭時、地，所為犯罪事實欄一
    (一)至(四)所示之竊盜事實，均坦承不諱（參見本院97年6 月4
    日審判筆錄），核與證人即被害人戊○○、丁○○、丙○○
    、甲○○分別於警詢中之陳述（參見彰化縣警察局員林分局
    員警分偵字第0970006540號警卷第3 頁至第6 頁）相符，足
    認被告上開自白，確與事實相符，本案事證明確，被告上揭
    犯行，均堪認定。
三、核被告就犯罪事實欄一(一)至(四)部分所為竊盜行為，均係犯刑
    法第320 條第1 項之普通竊盜罪。另按刑法上竊盜罪既遂、
    未遂區分之標準，係採權力支配說，即行為人將竊盜之客體
    ，移入一己實力支配之下者為既遂，若著手於竊盜，而尚未
    脫離他人之持有，或未移入一己實力支配之下者，則為未遂
    （最高法院84年度臺上字第2256號判決要旨參照）。被告就
    犯罪事實欄一所示部分，已將竊盜之客體移入一己實力支配
    之下，已如前述，均應屬竊盜既遂。被告所犯上開4 罪，犯
    意各別，行為互異，應分論併罰。另查，被告曾於91年間因
    竊盜案件，經本院以91年度易字第832 號刑事判決判處有期
    徒刑9 月確定後，經移送執行，於93年1 月16日因縮刑期滿
    執行完畢等情，此有臺灣高等法院被告前案紀錄表、臺灣彰
    化地方法院檢察署刑案資料查註紀錄表各1 份存卷可考，其
    於5 年內故意再犯本案有期徒刑以上之4 罪，均應依刑法第
    47條第1 項之規定，論以累犯，並各加重其刑。按犯人在犯
    罪未發覺之前，向檢察官或司法警察官告知其犯罪，而不逃
    避接受裁判，即與刑法第62條規定自首之條件相符，不以言
    明自首並願受裁判為必要，又該條所謂未發覺之罪，固非以
    有偵查犯罪權之機關或人員確知其人犯罪無誤為必要，而對
    於其發生嫌疑時，即得謂為已發覺；但此項對犯人之嫌疑，
    仍須有確切之根據得為合理之可疑者，始足當之，若單純主
    觀上之懷疑，要不得謂已發生嫌疑（最高法院85年度臺上字
    第4908號判決要旨參照）。是被告於有偵查犯罪權限之公務
    員尚未發覺其於前開犯罪事實欄一(一)至(四)所示之竊盜犯行前
    ，主動向該管公務員之警方自首其於犯罪事實欄一(一)至(四)所
    示之竊盜犯行而接受裁判等情，業經證人即警員乙○○於本
    院審理中具結證述屬實（參見本院97年6 月4 日審理筆錄第
    5 頁至第6 頁），爰各依刑法第62條前段規定減輕其刑，並
    依法先加後減之。爰審酌被告正值壯年，貪慾圖利，不思以
    合法正當途徑賺取所得，竟徒手竊盜他人財物及所竊取之上
    揭財物價值，理應從重量刑，然本院參酌被告犯後均坦承犯
    行，對上揭被害人所生損害等其他一切情狀，各量處如【附
    表】所示之刑，並定其應執行之刑。又被告上揭所為之犯罪
    時間，均係在96年4 月24日以後所犯，核與中華民國96年罪
    犯減刑條例第2 條第1 項之應減刑規定不符，自均不應予減
    輕其刑，附此敘明。
據上論斷，應依刑事訴訟法第299 條第1 項前段，刑法第320 條
第1 項、第47條第1 項、第62條前段、第51條第5 款，刑法施行
法第1 條之1 第1 項、第2 項前段，判決如主文。
本案經檢察官吳芙如到庭執行職務。
中    華    民    國    97    年    6     月    18    日
                  刑事第八庭      法  官  唐中興
以上正本證明與原本無異。
如不服本判決，應於判決送達後10日內，向本院提出上訴書狀，
上訴書狀應「敘述具體上訴理由」，並按他造當事人之人數附繕
本。「切勿逕送上級法院」。
告訴人或被害人對於判決如有不服具備理由請求檢察官上訴者，
其上訴期間之計算係以檢察官收受判決正本之日期為準。
中    華    民    國    97    年    6     月    18    日
                                  書記官  吳政
【附錄本案判決論罪科刑法條全文】：
中華民國刑法第320條
意圖為自己或第3 人不法之所有，而竊取他人之動產者，為竊盜
罪，處5 年以下有期徒刑、拘役或5 百元以下罰金。
意圖為自己或第3 人不法之利益，而竊佔他人之不動產者，依前
項之規定處斷。
前2項之未遂犯罰之。
【附表】：
┌──┬──────────────┬─────────────────┐
│編號│   犯罪事實、時間及地點     │          主    文    欄          │
├──┼──────────────┼─────────────────┤
│1   │   犯罪事實欄一(一)所示部分   │己○○竊盜，累犯，處有期徒刑貳月，│
│    │                            │如易科罰金，以新臺幣壹仟元折算壹日│
│    │                            │。                                │
│    │                            │                                  │
├──┼──────────────┼─────────────────┤
│2   │   犯罪事實欄一(二)所示部分   │己○○竊盜，累犯，處有期徒刑貳月，│
│    │                            │如易科罰金，以新臺幣壹仟元折算壹日│
│    │                            │。                                │
├──┼──────────────┼─────────────────┤
│3   │   犯罪事實欄一(三)所示部分   │己○○竊盜，累犯，處有期徒刑貳月，│
│    │                            │如易科罰金，以新臺幣壹仟元折算壹日│
│    │                            │。                                │
├──┼──────────────┼─────────────────┤
│4   │   犯罪事實欄一(四)所示部分   │己○○竊盜，累犯，處有期徒刑貳月，│
│    │                            │如易科罰金，以新臺幣壹仟元折算壹日│
│    │                            │。                                │
└──┴──────────────┴─────────────────┘


司法院資訊處製作；財團法人民間司法改革基金會備份。
